【裁判字號】    89,訴,2640
【裁判日期】    900412
【裁判案由】    毒品危害防制條例
【裁判全文】
臺灣高雄地方法院刑事判決                        八十九年度訴字第二六四號
    公  訴  人  臺灣高雄地方法院檢察署檢察官
    被      告  甲○○
右列被告因甲○○案件，經檢察官提起公訴（八十九年度偵字第五八五三號），本院
判決如左：
    主  文
甲○○施用第一級毒品，累犯，處有期徒刑壹年。
    事  實
一、甲○○曾有多次施用毒品前科，最後一次於民國八十五年間因違反麻醉藥品管理
    條例案件，經法院判決有期徒刑六月確定，並於八十七年九月二十六日執行完畢
    。復於民國八十七年間因施用毒品案件，經送觀察勒戒後認有繼續施用毒品之傾
    向，復經法院裁定強制戒治，而於強制戒治期滿後，於八十九年六月二十七日為
    台灣屏東地方法院檢察署檢察官以八十九年度戒毒偵字第二七五號不起訴確定。
    詎甲○○不知悔改，又於八十九年七月十一日中午十二時三十分許為警逮捕時回
    溯二十四小時內之某時（起訴書誤載為下午二時），在不詳之地點，施用第一級
    毒品海洛因一次，為警於八十九年七月十一日中午十二時三十分許，在高雄市小
    港區安泰醫院前為警逮捕，並採尿送驗始知上情。
二、案經高雄市政府警察局小港分局報請台灣高雄地方法院檢察署檢察官偵查起訴。
    理  由
一、右開事實，業經被告甲○○矢口否認有上開犯行，辯稱：伊並無施用第一級毒品
    海洛因，要求重新檢驗尿液等語。經查：被告於八十九年七月十一日中午十二時
    三十分許在高雄市小港區安泰醫院前為警逮捕，並於同日下午二時為警採尿送驗
    且供其排放尿液送檢之容器為全新等情，業據被告於警訊時坦承不諱，而上開尿
    液經分由高雄市政府警察局小港分局及本院分別送往高雄市立凱旋醫院及高雄醫
    學大學附設中和紀念醫院檢驗，均以準確度較高之氣相層析質譜儀法及免役螢光
    偏極法經檢出有嗎啡之陽性反應，此有高雄市立凱旋醫院八十九年七月二十八日
    高市凱醫檢字００七０二號煙毒尿液檢驗成績書及高雄大學附設中和紀念醫院九
    十年三月十九日00000000號濫用藥物尿液檢驗報告各一紙附卷可稽。此
    外，海洛因施用入人體後水解還原成嗎啡，再循嗎啡之代謝方式排出體外，已據
    行政院衛生署藥物食品檢驗局（73）藥檢壹字第○三○二二一號函說明綦詳，另
    依醫學臨床實驗及根據英國藥學會出版Isolationand In dentifcatiov of
    Drugs一書第二九三頁載明，海洛因施用入人體後，在體內迅速水解成六
    -MonoacetyImorphi，再緩緩繼續水解成嗎啡，然後再循嗎啡之代謝方式排出，
    而同書第四三一－四三二頁並載有：嗎啡經注射入人體後，約百分之五十以上於
    八小時內自尿中排出；至二十四小時排出約百分之九十。是以，被告於為警逮捕
    前回溯二十四小時內有施用第一級毒品海洛因應可認定，被告辯稱並未施用毒品
    云云，顯不足採。又被告於八十七年間因施用毒品案件，經送觀察勒戒後認有繼
    續施用毒品之傾向，復經法院裁定強制戒治，而於強制戒治期滿後，於八十九年
    六月二十七日為台灣屏東地方法院檢察署檢察官以八十九年度戒毒偵字第二七五
    號不起訴確定，有臺灣高雄地方法院檢察署刑案資料查註記錄表及上開不起訴處
    分書各一紙在卷足憑。被告於強制戒治期滿後，五年內再犯毒品危害防制條例第
    十條第一項之罪，本件事證明確，被告犯行洵堪認定。
二、核被告所為，係犯毒品危害防制條例第十條第一項之施用第一級毒品罪。被告持
    有第一級毒品海洛因，嗣進而施用之，持有之低度行為應為施用之高度行為所吸
    收，不另論罪。末查被告甲○○曾有多次施用毒品前科，最後一次於八十五年間
    因違反麻醉藥品管理條例案件，經法院判決有期徒刑六月確定，並於八十七年九
    月二十六日執行完畢，此有台灣高雄地方法院檢察署刑案資料查註表及本院被告
    全國前案記錄表附卷可稽，其於有期徒刑執行完畢後五年以內再犯本件有期徒刑
    以上之罪，為累犯，應依法加重其刑。爰審酌被告經法院依初次施用強制戒治期
    滿後，仍不知悔改警惕，猶繼續施用毒品，本不宜寬貸，惟此乃自戕行為及犯罪
    所生之危害等一切情狀，量處如主文所示之刑。
三、至於本院經第二次送驗被告為警採集之尿液發現，其尿液中亦呈現甲基安非他命
    陽性反應，惟被告涉嫌施用第二級毒品之犯行，未經公訴人起訴載明於起訴事實
    欄中（雖起訴法條中有提及），並非起訴效力所及，且與上開論罪科刑部份並無
    裁判上一罪之關係，本院自不得一併審酌，爰請公訴人另行依法處理，併此敘明
    。
據上論斷，應依刑事訴訟法第二百九十九條第一項前段，毒品危害防制條例第十條第
一項，刑法第十一條前段、第四十七條，判決如主文。
中        華      民      國   九十     年      四      月   十二    日
                                     台灣高雄地方法院刑事第二庭
                                         法  官  廖  建  瑜
右正本證明與原本無異。
如不服本判決，應於判決送達後十日內，向本院提出上訴狀。
                                         書記官  歐  文  政
中    華    民    國      九十      年      四      月      十三      日
附錄本判決論罪科刑之法條
毒品危害防制條例第十條
施用第一級毒品者，處六月以上五年以下有期徒刑。


司法院資訊處製作；財團法人民間司法改革基金會備份。
